# 疫情减免，租金减免月份和租赁合同签订时间跨年的处理

提问人：ksmgt2002 时间：2021-12-07 11:16:26
请教各位老师，按照《新冠肺炎疫情相关租金减让会计处理规定》，发生租金减免的，出租人应当将减免的租金作为或有租金，在减免期间冲减租赁收入。 2021 年 10 月，因公司所在区域发生疫情，当地政府出台政策，要求免除中小企业 10 月租金，但租金免除需要先报政府审批后，再与承租人签订租赁合同，实施租金免除，流程较长，预计将于次年 4 月完成。租金减免合同中明确免除租金的月份为 2021 年 10 月。租赁合同若在公司2021 年年报公告前签订，该事项是否作为资产负债表日后事项，调整 2021 年的租赁收入？若租赁合同在 2021 年年报公告后完成签订，是否调整2022 年租赁收入？（预计公司免除的租赁收入占年租赁收入的3%）

回答人：chenyiwei
由于相关政策是在 2021 年 10 月出台，后续合同虽然在 2022 年 2 月签订，但相关的减免义务在 2021 年底已存在，因此该事项属于资产负债表日后调整事项，应据此调整 2021 年度的租金。同时，即使在年报批准报出日之前尚未签订合同，但也应当根据届时的可获得信息对减免金额作出合理估计，作为对 2021 年度租金的调整。